【裁判字號】    98,監,15
【裁判日期】    980527
【裁判案由】    選定禁治產人監護人
【裁判全文】
臺灣苗栗地方法院民事裁定                98年度監字第15號
聲  請  人  丁○○
                        10弄.
            丙○○
相  對  人
即禁治產人  甲○○
關  係  人  乙○○
上列當事人間聲請選定禁治產人監護人事件，本院裁定如下：
    主    文
選定丁○○（民國66年9 月5 日出生，身分證統一編號：Ｚ00000
0000號）、丙○○（民國69年7 月28日出生，身分證統一編號：
Ｚ000000000 號）為相對人甲○○（民國33年11月25日出生，身
分證統一編號：Ｚ000000000號）之監護人。
聲請程序費用新臺幣壹仟元由聲請人負擔。
    理    由
一、聲請意旨略以：相對人為聲請人之母，前經鈞院以97年度禁
    字第61號民事裁定宣告禁治產在案，惟因相對人無民法第11
    11條第1 項所定各順序之監護人，復無法召開親屬會議，而
    聲請人丁○○、丙○○長期照顧相對人之生活起居，並經聲
    請人及其他兄弟姊妹一致同意由聲請人擔任相對人之監護人
    ，為維護相對人之利益，爰聲請鈞院選定聲請人丁○○、丙○○擔任相對人之監護人等語。
二、按禁治產人應置監護人。禁治產人之監護人，依下列順序定
    之：一、配偶。二、父母。三、與禁治產人同居之祖父母。
    四、家長。五、後死之父或母以遺囑指定之人。不能依前項
    規定定其監護人時，由法院徵求親屬會議之意見選定之，民
    法第1110條、1111條分別定有明文。次按親屬會議不能召開
    或召開有困難時，依法應經親屬會議處理之事項，由有召集
    權人聲請法院處理之，民法第1132條第2 項前段亦定有明文
    。
三、經查，聲請人主張之前開事實，業據其提出戶籍謄本、相對
    人之親屬系統表、本院97年度禁字第61號民事裁定等件為證
    ，並經聲請人丁○○、丙○○及關係人乙○○於本院調查時
    陳明在卷，並有包含聲請人在內之相對人全體子女10人於98
    年4 月11日召開之親屬會議紀錄其自堪信為真實。茲審酌聲
    請人丁○○、丙○○均為相對人之女，有照顧相對人之高度
    意願，且其亦曾與相對人同住並照顧相對人，現並持續照料
    相對人之三餐及生活起居，其照顧並無疏忽及不妥之處等情
    ，及相對人之身心狀態與生活狀況、相對人與聲請人丁○○
    、丙○○間之情感狀況、聲請人之職業、經歷及其兄弟姊妹
    之意見暨參酌97年5 月23日修正公布，將於98年11月23日施
    行之民法第1111條第1 項規定立法意旨等一切情狀，選定聲
    請人丁○○、丙○○為禁治產人甲○○之監護人。
四、依非訟事件法第21條第1 項前段，裁定如主文。
中    華    民    國    98    年    5     月    27    日
                  家事法庭     法  官  潘進順
以上正本係照原本作成。
如不服本裁定，應於送達後十日內向本院提出抗告狀，並繳納抗
告費新臺幣壹仟元。
                               書記官  劉文倩
中    華    民    國    98    年    5     月    27    日


司法院資訊處製作；財團法人民間司法改革基金會備份。
